臺灣桃園地方法院刑事判決　　　　　　　　　　　　　九十二年度易字第九八七號
　　公　訴　人　臺灣桃園地方法院檢察署檢察官
　　被　　　告　庚○○
右列被告因恐嚇取財等案件，經檢察官提起公訴（九十二年度偵字第九五０九號）及
移
地方法院檢察署九十二年度偵字第一二九五三號、第一七三五二號），本院判決如左
：
    主  文
庚○○共同以犯竊盜罪為常業，累犯，處有期徒刑壹年拾月。
    事  實
一、庚○○前曾於民國八十五年間因違反麻醉藥品管理條例案件，經通緝到案後，由
    本院以八十六年度易緝字第三０號判決處有期徒刑七月確定，於八十七年三月七
    日縮刑期滿執行完畢。又於八十五年間因違反肅清煙毒條例案件，經臺灣高等法
    院以八十七年度上訴字第二九五０號判決處有期徒刑五年二月，庚○○不服，經
    上訴最高法院結果，亦經最高法院以八十七年度台上字第三八一七號判決駁回上
    訴而確定，經移送執行後，於九十一年六月十二日假釋在外，假釋期間應至九十
    三年四月十六日期滿，尚未執行完畢。
二、詎庚○○仍不知悔改，又因無錢使用，遂與辛○○共同意圖為自己不法之所有，
    並均基於常業竊盜之犯意聯絡，辛○○另單獨基於恐嚇取財之概括犯意，自九十
    二年一月九日起至同年五月二十九日止，由庚○○、辛○○共乘不詳車號之輕機
    車，在台北縣、桃園縣一帶隨意繞行，而於附表一所示之時間、地點，選定如附
    表一所示之被害人自小客車為目標後，即由辛○○下車，持其所有客觀上足以對
    人之生命、身體造成危害，可供為兇器使用之六角扳手、Ｔ型扳手或萬能鎖等工
    具（均已滅失），先破壞車門鎖（毀損部分未據告訴）進入車內後，再開啟車內
    電門鎖啟動被害人之自小客車，將之駛離至他處停放；庚○○則在旁把風，並負
    責於事後將輕機車駛離現場。每次出發行竊前後，辛○○均給付庚○○新台幣（
    下同）一、二千元不等之不法酬勞，再於事後，自行向被害人勒索贖款花用。庚○○、辛○○二人即以上開行竊手段維生，並均以之為常業。九十二年五月二十
    九日上午六時許，庚○○、辛○○接續上開常業竊盜之犯意聯絡，在桃園縣八德
    市後壁厝八之四號前，以兇器Ｔ型扳手竊取壬○○所有停放在該處之九Ｌ－九六
    五五號自小客車後（詳如附表一編號十三所示），辛○○即將該自小客車駛至臺
    北縣鶯歌鎮○○街第三公墓旁藏匿，並另行基於恐嚇取財之概括犯意，多次以0
    000000000號行動電話，按壬○○留置於車上之聯絡電話號碼，向壬○○恐嚇贖款，惟壬○○尚未付款。嗣於翌日（五月三十日）下午四時許，庚○○
    持抽油管前往上處第三公墓旁，欲抽取壬○○自小客車油箱內之汽油使用時，為
    巡邏警員發覺有異，上前盤檢而查獲，當場並扣得抽油管一支。警員再由庚○○
    帶領，於當日晚間十時三十分許，至辛○○位於桃園縣桃園市○○路二十七號七
    樓之租屋處查獲辛○○，當場並扣得辛○○所有，用於勒贖被害人之行動電話七
    支、富邦商業銀行戶名張茂森、帳號00000000000000號及上海商
    業儲蓄銀行戶名楊文榕、帳號00000000000000號之存摺各一本、
    提款卡（金融卡）各一張、手動起子十二支、錄音機一台、尖嘴鉗一支、安非他
    命、安非他命吸食器一組、手電筒一支、手套三雙等物，遂發覺上情（辛○○由
    本院另行以九十二年度易字第七五二號判決處有期徒刑四年六月，尚未確定）。
二、案經台北縣警察局三峽分局報請臺灣桃園地方法院檢察官偵查起訴，及臺灣桃園
    地方法院檢察署檢察官、臺灣板橋地方法院檢察署檢察官分別移送併案審理。
    理  由
一、訊據被告庚○○固不否認於上開時間內，與辛○○共同行竊路邊自小客車數次，
    並於九十二年五月二十九日，共同行竊壬○○所有之九Ｌ—九六五五號自小客車
    ，交辛○○將該車駛至臺北縣鶯歌鎮○○街第三公墓旁藏匿，而於翌日下午，在
    其前往上處抽取車內汽油時，為警查獲，並循線查獲辛○○等事實不諱。惟辯稱
    ：我有跟辛○○去偷車，但是沒有偷那麼多次，大概只有去三次，共牽了七、八
    輛車云云（本院九十二年十二月十九日筆錄）。經查：
（一）被告與辛○○於九十二年五月二十九日上午六時許，在桃園縣八德市後壁厝八
      之四號前，推由辛○○持Ｔ型扳手竊取壬○○所有停放在該處之九Ｌ－九六五
      五號自小客車後，將車駛至臺北縣鶯歌鎮○○街第三公墓旁藏匿；辛○○並自
      行按壬○○留置於車上之聯絡電話號碼，以0000000000號行動電話
      多次向壬○○恐嚇贖款，惟壬○○尚未付款前，被告因於同年五月三十日下午
      四時許，在上處第三公墓旁，欲以抽油管抽取上開自小客車油箱內之汽油，而
      為巡邏警員查獲。再由被告帶領警員於當日晚間十時三十分許，至辛○○位於
      桃園縣桃園市○○路二十七號七樓之租屋處查獲辛○○，並扣得辛○○所有用
      以撥打電話向被害人勒贖之行動電話手機七支、富邦商業銀行戶名張茂森、帳
      號00000000000000號及上海商業儲蓄銀行戶名楊文榕、帳號0
      0000000000000號之存摺各一本、提款卡（金融卡）各一張、手
      動起子十二支、錄音機一台、尖嘴鉗一支、安非他命、安非他命吸食器一組、
      手電筒一支、手套三雙等物。上開事實，為被告自承屬實（本院九十二年七月
      九日筆錄），核與證人辛○○到庭證稱其如何在與被告共同行竊壬○○之自小
      客車後，另行起意，單獨向壬○○勒贖車款，惟壬○○尚未匯款之前，即由被
      告帶同警員前來查獲等情節，及證人壬○○在警訊中證述其如何因自小客車失
      竊，而接獲歹徒恐嚇勒贖取款等情節，均屬相符（臺灣桃園地方法院檢察署九
      十二年度偵字第九五０九號卷第二十一頁）。此外，並有警員於另案在辛○○
      住處查扣之前揭行動電話、存摺、金融卡等物可資佐證。
（二）證人辛○○被捕後，於九十二年五月三十一日警訊中指稱：「（三Ｕ—九八五
      二號自小客車）是我與庚○○一起行竊，我下手行竊，庚○○把風‧‧‧」等
      語（臺灣桃園地方法院檢察署九十二年度偵字第九五０九號卷第一二五頁），
      又於九十二年六月十三日警訊中供稱：「（九十二年一月九日在台北縣樹林市
      ○○路、文化路口，車號ＤＢ—四三八七號轎車）是我和庚○○共同行竊及恐
      嚇」等語（同上卷第一０二頁），另於九十二年七月三十日警訊中供稱：「‧
      ‧‧其中編號八、十三、十六、二一、二八、二九、三十、三四是我與庚○○
      共同犯的案‧‧‧」等語（臺灣桃園地方法院檢察署九十二年度偵字第一六七
      四三號卷第二十二頁），嗣辛○○在本院審理時，雖稱：「詳細作案次數已無
      法記憶」等語，惟仍二次明確指稱：有與被告共同竊車等語無誤（本院九十二
      年十月七日、九十三年三月十七日筆錄）。衡諸辛○○在警訊中應有較充裕之
      時間，仔細勾勒其與被告犯案之具體情節，而其在本院審理時又就其記憶所及
      ，對與被告犯案之地域、時間等細節，詳予補充，且總計辛○○指述與被告共
      同犯案如附表一所示，共達十三次之多，此與被告在本院審理時所稱：「（與
      辛○○共同作案）大概有十餘件，實際的件數、時間、地點我都不是很確定」
      等語（本院九十三年三月十七日筆錄），大致相符。更佐以辛○○於另案自承
      犯案達五十餘件，有本院九十二年度易字第七五二號判決書附於本院卷可稽；
      其在本院審理時且陳稱：「（向車主勒索贖款）的是我，庚○○不知道，車子
      偷到後都是我在處理的，偷到車後，我會給庚○○一、二千元」等語（本院九
      十三年三月十七日筆錄），可見辛○○並無將其所犯竊盜或恐嚇取財等案件，
      諉責與被告之意。故證人辛○○所述，應屬可信。被告先前在本院所辯：只有
      與辛○○一起偷三次車云云，應係卸責之詞，並不可採。
（三）又附表一所示之被害人自小客車，確實於附表一所示之時間、地點失竊等事實
      ，則經附表一所示之被害人己○○、乙○○、丁○○、子○○、郭俊言、甲○○、丑○○、丙○○、癸○○、戊○○、陳頡、鍾佑欣、壬○○共十三人分別
      於警訊中指述明確，並經被害人郭季清於臺灣板橋地方法院檢察署檢察官偵訊
      中指述在卷（臺灣板橋地方法院檢察署九十二年度他字第三０一號卷九十二年
      一月十日筆錄），且有辛○○指認失竊車輛之照片一張（臺灣桃園地方法院檢
      察署九十二年度偵字第九五０九號卷第一三０頁）、壬○○出具之贓物領據一
      張（同上卷第二六頁）、車輛竊盜車牌失竊資料個別查詢報表－查詢車輛認可
      資料數份附卷可考。
（四）被告有如附表一所示之十三次竊盜行為，其於本院審理時並自承：「與辛○○
      共同偷車的時間內，我沒有工作，收入來源向我母親拿，有時候跟辛○○拿」
      等語（本院九十三年三月十七日筆錄）。足見其係藉此方式維生，並恃之為常
      業。
（五）公訴人雖指稱：被告與辛○○竊車後，再推由辛○○撥打電話，向被害人勒贖
      等語，且辛○○在警訊中亦稱：庚○○有時也負責打電話向被害人勒贖等語（
      九十二年度偵字第一六一四三號卷附辛○○九十二年七月十一日警訊筆錄）。
      然被告始終否認與辛○○共同向被害人勒贖，而證人辛○○此後在本院審理時
      即翻稱：「（向被害人勒贖）庚○○事前不知道，後來聽我講電話才知道」、
      「（勒贖）的人是我，庚○○不知道，車子偷到後都是我在處理的」等語（本
      院九十二年十月七日、九十三年三月十七日筆錄）。則辛○○此部分所述前後
      反覆，不能遽採。且辛○○所以到案，係被告帶領警員前來查獲之故，此如前
      述，故辛○○此部分所述，不無誇大被告犯罪情節之虞，不能盡信。而本件經
      警員查扣，用於恐嚇被害人車主支付贖款之七具行動電話，供被害人匯款帳戶
      之存摺、提款卡各二份，均係在辛○○家中查獲，此如前項理由（一）所述，
      被告則未被查獲有任何用於勒贖被害人之電話或提款卡、存摺等物。且附表一
      編號一之被害人車主郭季清在其自小客車失竊後，應辛○○之要求匯入贖款，
      亦係由辛○○自行前往提領，此經被告與辛○○陳明屬實（本院九十三年三月
      十七日筆錄），並有辛○○提款之照片附卷可稽（附於臺灣板橋地方法院檢察
      署九十二年度他字第三０一號卷，未編頁）。凡此，均難佐證辛○○之言屬實
      。另按，宵小竊車固有作為勒贖之用，然亦有將車輛解體，拆卸零件販賣，或
      供他人或自己代步，甚或作為另犯他案之交通工具等用途，故被告不知辛○○
      竊車之確切用途，亦難謂與常情相悖。至被告縱有向辛○○取款花用之情事，
      亦僅能認係其與辛○○共同竊車之不法酬庸，不能遽認必屬二人共同花用被害
      人之贖款。是故，應認被告所辯：伊並未參與辛○○向車主勒贖等語為可信；
      公訴人此部分所指，尚非可採。
（六）綜上所述，本件事證已臻明確，被告所辯無非卸責之詞，不足採信，其犯行堪
      以認定。
二、核被告庚○○所為，係犯刑法第三百二十二條之常業竊盜罪。公訴人起訴時，固
    認被告所為，係犯刑法第三百二十一條第一項第三款之加重竊盜罪，然業經檢察
    官當庭變更起訴法條，本院無庸再予變更，附予敘明。被告與辛○○就附表各項
    所示之竊盜犯行，有犯意聯絡與行為分擔，為共同正犯。被告與辛○○所為如附
    表一編號一至編號十二所示之竊盜犯行，雖未據檢察官起訴，然與已起訴部分之
    事實間，有常業犯實質上一罪之關係，為起訴效力所及，本院自應併予審酌。又
    被告前有如事實欄所示之科刑及執行情形，有臺灣桃園地方法院檢察署刑案資料
    查註記錄表、臺灣高等法院被告全國前案紀錄表各一份在卷可稽，其於前案有期
    徒刑執行完畢後，五年內再犯本件有期徒刑以上刑之罪，為累犯，依刑法第四十
    七條規定加重其刑。爰審酌被告年輕力壯，四體健全，竟不思正當工作以獲取生
    活所需，反以宵小竊盜為業，犯案件數並有十三件之多，被害人所受之損失，及
    被告犯罪之動機、目的、手段及其犯罪後之態度等一切情狀，量處如主文所示之
    刑，以示懲儆。又被告雖以竊盜為業，然斟酌主謀者為辛○○，被告究係貪取小
    利，盲為附從，經此刑罰教訓，應知警惕，本院因認尚無諭知被告強制工作之必
    要，併予敘明。
三、警員自被告處查扣之抽油管顯非供被告犯竊盜罪之物。又警員在辛○○住處查扣
    之物品中，行動電話、存摺及提款卡係供辛○○另案向被害人車主勒贖之用，與
    被告所犯之竊盜罪無關；手動起子十二支業經辛○○陳稱非作案工具等語（本院
    九十二年十月七日筆錄）；其餘查扣之錄音機一台、尖嘴鉗一支、安非他命、安
    非他命吸食器一組、手電筒一支、手套三雙等物，顯非能供竊盜之工具。是故，
    上開扣案物均不能證明與被告本件犯罪有何關聯，均不予沒收。至被告與辛○○
    用以竊車之六角扳手、萬能鎖，業經辛○○於另案陳稱：均已丟棄等語（本院九
    十二年度易字第七五二號判決書），已不復存在，亦無庸沒收，併予敘明。
四、公訴意旨又以：被告與辛○○在竊得附表一編號十三之被害人壬○○車輛後，即
    與辛○○共同基於恐嚇取財之犯意聯絡，推由辛○○多次以000000000
    0號行動電話，按壬○○留置於車上之聯絡電話號碼，向壬○○恐嚇贖款，惟壬○○尚未付款之前，即為警查獲而未遂，被告此部分犯罪事實，另涉有刑法第三
    百四十六條第二項、第一項之恐嚇取財未遂罪嫌等語，雖非無見，惟被告之犯罪
    情節，應僅止於與辛○○共同竊車，至於向被害人勒贖一節，則係辛○○個人所
    為等情，已如前項理由一（五）所述。故被告此部分恐嚇取財犯行，尚屬不能證
    明。惟公訴人認被告此部分犯罪事實，與前開論罪科刑部分之事實間，有牽連犯
    裁判上一罪之關係，爰不另為無罪之諭知。
五、移送併案意旨（臺灣板橋地方法院檢察署九十二年度偵字第一二九五三號、第一
    七三五二號）另以：被告與辛○○共同基於常業竊盜之犯意聯絡，及恐嚇取財之
    概括犯意聯絡，連續於附表一編號一至編號十二之時間、地點，在竊得被害人車
    主之自小客車車後，又推由辛○○向上開自小客車車主勒索數千元不等之贖款；
    此外，被告並與辛○○以相同之竊盜方式，於附表二各項所示之時間、地點，竊
    取附表二所示之被害人自小客車，事後再由辛○○向被害人勒索金錢，朋分花用
    。因認被告此部分所為，亦涉有竊盜罪、恐嚇取財罪等罪嫌。惟查，被告僅自承
    與辛○○共同竊車十餘起，且未參與辛○○向車主勒所贖款之犯行，此核與辛○○之指述及其他事證相符，已如前述。而附表一、附表二之被害人指述，及車籍
    資料等事證，均僅能證明渠等均有自小客車遭竊之事實，無法推論必與被告有關
    ，亦甚明顯。故依現有事證，不足認定被告涉有此部分之竊盜或恐嚇取財犯行；
    即無從認定此部分移送事實，與前開論罪科刑部分，有常業犯或牽連犯裁判上一
    罪之關係，非本院所得審理，應退由檢察官另為適法處分，併予敘明。
據上論斷，應依刑事訴訟法第二百九十九條第一項前段，刑法第二十八條、第三百二
十二條、第四十七條，判決如主文。
本案經檢察官林秀敏到庭執行職務。
中        華        民        國    九十三    年    三    月    卅一    日
                                臺灣桃園地方法院刑事第八庭
                                    審判長法  官    林恆吉
                                          法  官    劉秀君
                                          法  官    陳彥宏
右正本證明與原本無異。
如不服本判決，應於判決送達後十日內向本院提出上訴狀( 應附繕本 )，上訴於
臺灣高等法院。
                                          書記官    翁其良
中        華        民        國     九十三    年    四    月     二    日
論罪法條之依據：
中華民國刑法第三百二十二條
以犯竊盜罪為常業者，處一年以上七年以下有期徒刑。
        附表（九十二年度易字第九八七號）
┌──┬───┬────┬─────┬────┬────┬──────┐
│編號│行為人│竊車時間│竊車地點  │車號    │證據    │勒贖金額    │
│    │      ├────┤          │被害人  │        │勒贖帳號    │
│    │      │勒贖時間│          │        │        │勒贖使用電話│
├──┼───┼────┼─────┼────┼────┼──────┤
│一  │辛○○│92/01/09│台北縣樹林│DB-4837 │1.辛○○│一萬元      │
│    │庚○○│AM7:00  │市○○路與│己○○  │指證（95│000000000000│
│    │      ├────┤文化路口  │        │09號卷P1│陳科宏      │
│    │      │92/01/09│          │        │02）    │0000000000  │
│    │      │PM2:00  │          │        │        │            │
├──┼───┼────┼─────┼────┼────┼──────┤
│二  │辛○○│92/03/21│桃園市中埔│DB-3393 │        │七千元      │
│    │庚○○│某時    │二街一二六│乙○○  │        │000000000000│
│    │      ├────┤號        │  │        │賴明輝      │
│    │      │92/03/21│          │        │        │無電話資料  │
│    │      │某時    │          │        │        │            │
├──┼───┼────┼─────┼────┼────┼──────┤
│三  │辛○○│92/03/28│台北縣樹林│5L-4562 │        │五千元      │
│    │庚○○│凌晨某時│市○○路某│丁○○  │        │無帳號資料  │
│    │      ├────┤處        │        │        │無電話資料  │
│    │      │92/03/28│          │        │        │            │
│    │      │AM6:00  │          │        │        │            │
├──┼───┼────┼─────┼────┼────┼──────┤
│四  │辛○○│92/04/01│桃園縣中壢│T6-2755 │        │二萬元      │
│    │庚○○│AM7:30  │市○○○路│子○○  │        │000000000000│
│    │      ├────┤四八二號前│        │        │賴明輝      │
│    │      │92/04/01│          │        │        │無電話資料  │
│  │      │AM7:30  │          │        │        │            │
├──┼───┼────┼─────┼────┼────┼──────┤
│五  │辛○○│92/04/08│桃園縣桃園│8J-2632 │        │三萬六千元  │
│    │庚○○│AM7:00  │市○○○街│陳淑雅  │        │000000000000│
│    │      ├────┤一二九號  │郭俊言  │        │00張茂森    │
│    │      │92/04/08│          │        │        │無電話資料  │
│    │      │某時    │          │        │        │            │
├──┼───┼────┼─────┼────┼────┼──────┤
│六  │辛○○│92/04/24│桃園市廈門│8K-8285 │        │二萬元      │
│    │庚○○│AM7:50  │街六九號前│甲○○  │        │000000000000│
│    │      ├────┤          │        │        │00張茂森    │
│    │      │92/04/24│          │        │        │0000000000  │
│    │      │AM8:00  │          │        │        │            │
├──┼───┼────┼─────┼────┼────┼──────┤
│七  │辛○○│92/05/01│桃園縣觀音│9G-5369 │        │二千元      │
│    │庚○○│某時    │鄉○○路二│丑○○  │        │無帳號資料  │
│    │      ├────┤段八０五號│        │        │無電話資料  │
│    │      │92/05/01│前        │        │        │            │
│    │      │某時    │          │        │        │            │
├──┼───┼────┼─────┼────┼────┼──────┤
│八  │辛○○│92/05/05│台北縣鶯歌│EZ-7125 │        │九百五十六元│
│    │庚○○│AM8:00  │鎮○○○路│丙○○  │        │無帳號資料  │
│    │      ├────┤二十巷十號│        │        │無電話資料  │
│    │      │92/05/05│          │        │        │            │
│    │      │AM11:00 │          │        │        │            │
├──┼───┼────┼─────┼────┼────┼──────┤
│九  │辛○○│92/05/05│桃園市建國│KA-9939 │        │五千零五十元│
│    │庚○○│某時    │東路十五巷│癸○○  │        │000000000000│
│    │      ├────┤五號前    │        │        │00張茂森    │
│    │      │92/05/06│          │        │        │無電話資料  │
│    │      │某時    │          │        │        │            │
├──┼───┼────┼─────┼────┼────┼──────┤
│十  │辛○○│92/05/06│桃園市國際│LI-4288 │        │五千元      │
│    │庚○○│AM6:30  │路一段五三│戊○○  │        │000000000000│
│    │      ├────┤０巷五七號│        │        │無戶名資料  │
│    │      │92/05/06│前        │        │        │無電話資料  │
│    │      │某時    │          │        │        │            │
├──┼───┼────┼─────┼────┼────┼──────┤
│十一│辛○○│92/05/15│桃園縣八德│R8-0293 │        │一萬五千元  │
│    │庚○○│AM7:00  │市○○路九│陳頡    │        │000000000000│
│    │      ├────┤十一巷│        │        │00張茂森    │
│    │      │92/05/15│          │        │        │0000000000  │
├──┼───┼────┼─────┼────┼────┼──────┤
│十二│辛○○│92/05/29│桃園縣中壢│3U-8952 │1.鍾佑欣│未得款      │
│    │庚○○│AM8:00  │市○○路三│鍾佑欣  │指述（95│無帳號資料  │
│    │      ├────┤０二巷口  │        │09號卷P │無電話資料  │
│    │      │92/05/30│          │        │57）    │            │
│    │      │        │          │        │2.辛○○│            │
│    │      │        │          │        │指述（95│            │
│    │      │        │          │        │09號卷  │            │
│    │      │        │          │        │P125）  │            │
│    │      │        │          │        │3.辛○○│            │
│    │      │        │          │        │指認車輛│            │
│    │      │        │          │        │之照片一│            │
│    │      │        │          │        │張（9509│            │
│    │      │        │          │        │號卷P130│            │
│    │      │        │          │        │）      │            │
│    │      │        │          │        │4.報案聯│            │
│    │      │        │          │        │單一張（│            │
│    │      │        │          │        │9509號卷│            │
│    │      │        │          │        │P131）  │            │
├──┼───┼────┼─────┼────┼────┼──────┤
│十三│辛○○│92/05/29│桃園縣八德│9L-9655 │1.辛○○│未得款      │
│    │庚○○│AM10:00 │市後壁厝八│楊文光  │警訊筆錄│000000000000│
│    │      ├────┤之四號    │壬○○  │（9509號│00張茂森    │
│    │      │92/05/29│          │        │卷P12） │0000000000  │
│    │      │AM10:30 │          │        │2.被告自│            │
│    │      │        │    │        │白.P16  │            │
│    │      │        │          │        │3.壬○○│            │
│    │      │        │          │        │筆錄.P21│            │
│    │      │        │          │        │4.贓物領│            │
│    │      │        │          │        │據.P26  │            │
│    │      │        │          │        │5.車籍資│            │
│    │      │        │          │        │料.P36  │            │
│    │      │        │          │        │6.張茂森│            │
│    │      │        │          │        │之提款卡│            │
│    │      │        │          │        │、郵局存│            │
│    │      │        │          │        │摺（P34.│            │
│    │      │        │          │        │P35）   │            │
└──┴───┴────┴─────┴────┴────┴──────┘
